## 2017年9月21日 第一次会议

>主题： 进行需求分析的讨论，理解需求，确定项目目标

>地点： 520实验室 

>参会人员： 23组全体成员(胡庆庆、张德胜、王杰、李耀) 

>记录人：王杰

- **会议讨论的问题**

    - 需求文档的解读与分析
    
    - 确定项目目标

- **问题讨论的结果**
    
    - 本次项目是要设计一个在 windows 平台下建立可视化的带有 GUI 界面的Windows app,能够很好的完成展示用户要求的信息
    
    - 本组成员对CanToolApp有了基本的认识，但是尚未把用户需求转换为可操作的项目目标。 

- **需要完成的事**

    - 划分功能模块，整理成功能模块图
    
    - 写出23组的需求分析文档并上传到Git 

## 2017年9月26日 第二次会议

>主题： GitHub的学习交流

>地点： 520实验室 

>参会人员： 23组全体成员(胡庆庆、张德胜、王杰、李耀) 

>记录人：李耀

- **会议讨论的问题**

    - Github的学习
    
    - 怎么用Git来进行CanToolApp的团队开发
    
    - 上传本组的博客园作业

- **问题讨论的结果**
    
    - 参照廖雪峰老师的教程每个进行了Git的学习
    
    - 本组所有成员都是第一次使用Git，对使用Git来进行软件的团队开发没有经验
    
    - 每个人整理出来自己的Git学习过程，然后汇总后发表到博客园 

- **需要完成的事**

    - 会议结束后，每个人再按廖雪峰老师的教程联系Git的使用
    
    - 整理出     

## 2017年9月30日 第三次会议

>主题： 进行功能分解，确定开发方式，分配任务，学习相关资料

>地点： 520实验室 

>参会人员： 23组全体成员(胡庆庆、张德胜、王杰、李耀) 

>记录人：李耀

- **会议讨论的问题**

    - 功能模块图的划分
    
    - 确定本组的开发方式
    
    - 对本组成员的任务进行划分

    - 确定需要学习的相关技术

- **问题讨论的结果**
    
    - 王杰的功能模块图非常的详细且准确，以王杰的功能模块图为本次项目采用的功能模块图
    
    - 鉴于本组的专业技术，采用C#语言进行开发WindowsApp

    - 确认分工：？？？？？？？？？？？？？？？？？
    
- **需要完成的事**

    - 划分功能模块，整理成功能模块图
    
    - 写出23组的需求分析文档并上传到Git 
    
## 2017年10月7日 第四次会议

>主题： WindowsApp界面的确定，功能的详细设计交流

>地点： 520实验室 

>参会人员： 23组全体成员(胡庆庆、张德胜、王杰、李耀) 

>记录人：李耀

- **会议讨论的问题**

    - WindowsApp的界面确定成哪种格式
    
    - COM口基本设置界面功能的实现
    
    - CAN信息的解析、显示及仪表盘展示的功能实现

    - 物理值的输入、转化及发送的功能实现
     

- **问题讨论的结果**
    
    - WindowsApp的界面以张德胜的设计为本次项目采用的界面
    
    - 使用虚拟串口工具建立虚拟串口，然后用C#语言进行读写操作

    - ？？？？？根据需求说明书，对CAN信息进行解析，建立数据库，实现CAN信息的树桩显示、仪表盘展示

    - ？？？？？根据需求说明书，对用户输入的物理值进行转换成CAN信息，发送到CanTool装置
        

- **需要完成的事**
    
    - COM口基本设置界面的代码实现
    
    - CAN信息显示的代码实现

    - CAN发送的代码实现

## 2017年10月8日 第五次会议

>主题： 个人进度汇报，总结项目进度，并准备课上展示

>地点： 520实验室 

>参会人员： 23组全体成员(胡庆庆、张德胜、王杰、李耀) 

>记录人：李耀

- **会议讨论的问题**

    - 每个人的进度汇报
    
    - 课上怎么展示

- **问题讨论的结果**
    
    - 李耀遇到了？？？？？？

    - 张德胜遇到了？？？？

    - 胡庆庆？？？？？

    - 王杰？？？？？？

    - 课上展示App的原型及Com口的基本设计界面

    - 制作课上展示ppt
        

- **需要完成的事**

    - 每个成员熟悉VS内的Form窗体的使用
    
    - 对ppt页面进行美化


## 2017年10月9日 第六次会议

>主题： 项目反思，确认职责，加快进度

>地点： 520实验室 

>参会人员： 23组全体成员(胡庆庆、张德胜、王杰、李耀) 

>记录人：李耀

- **会议讨论的问题**

    - 借鉴其他组的优秀成果
    
    - 对每个人遇到的困难提出建议
    
    - 怎么来加快项目的进度


- **问题讨论的结果**
    
    - 需求文档内加入数据流图，用例图，活动图，来对项目进行合理的分析
    
    - 多咨询实验室的师兄

    - 与其他开发组多交流，尽早联系测试组
        

- **需要完成的事**

    - 李耀完成数据流图，用例图，活动图
    
    - 联系测试组



## 2017年10月19日 第七次会议

>主题： 基本功能开发完毕，整合程序

>地点： 520实验室 

>参会人员： 23组全体成员(胡庆庆、张德胜、王杰、李耀) 

>记录人：李耀

- **会议讨论的问题**

    - 怎么把每个人的代码整合起来
    
    - 怎么解决Git中的冲突
    

- **问题讨论的结果**
    
    - 使用Git来整合代码
    
    - 当上传出现冲突的时候，先解决冲突后再上传


- **需要完成的事**

    - 张德胜整合代码
    


## 2017年10月22日 第八次会议

>主题： 第十三章课本讲解

>地点： 520实验室 

>参会人员： 23组全体成员(胡庆庆、张德胜、王杰、李耀) 

>记录人：李耀

- **会议讨论的问题**

    - 怎么结合项目讲解第十三章的测试
    
    - 单元测试怎么做

    - 怎么使用测试工具
    


- **问题讨论的结果**
    
    - 结合对测试的理解来讲解第十三章
    
    - 单元测试先不做

    - 讲课时推荐几款测试工具

    - 
- **需要完成的事**

    - 制作讲课PPT

    - 编写测试文档
    
      

## 2017年10月？？日 第九次会议

>主题： 测试组进行测试

>地点： 520实验室 

>参会人员： 23组全体成员(胡庆庆、张德胜、王杰、李耀)，组全体成员（） 

>记录人：李耀

- **会议讨论的问题**

    - 
    
    - 
    
    - 

    - 

- **问题讨论的结果**
    
    - 
    
    - 

    - 

- **需要完成的事**

    - 
    
    - 
     

## 2017年10月29日 第十次会议

>主题： 修改bug，结课展示

>地点： 520实验室 

>参会人员： 23组全体成员(胡庆庆、张德胜、王杰、李耀)

>记录人：李耀

- **会议讨论的问题**

    - 结课展示怎么展示
    
    - 针对测试组提出的bug怎么修改 

- **问题讨论的结果**
    
    - 组长胡庆庆为主，然后每个成员介绍自己负责的部分
    
    - bug先暂时不修改，优先准备结课展示
   
- **需要完成的事**

    - 制作结课展示PPT
    
    - 修改bug等结课展示后再修改
     


## 2017年10月30日 第十一次会议

>主题： 项目结尾及总结

>地点： 520实验室 

>参会人员： 23组全体成员(胡庆庆、张德胜、王杰、李耀)

>记录人：李耀

- **会议讨论的问题**

    - 针对小数点不能正确读取数据的bug，怎么改进
    
    - 针对老师提出的界面不友好的问题，怎么改进
    
    - 总结本次项目的经验及教训

    - 结课提交材料的整理
 


- **问题讨论的结果**
    
    - 张德胜提出将数据类型改为double，来解决不能读取小数的问题 
    
    - 胡庆庆提出寻找一个擅长美工的同学对本组的界面提出建议，来进行改进

    - 每个人写个人及项目的经验总结
        

- **需要完成的事**

    - BUG修改
    
    - 界面美化

    - 结课材料提交发送到助教邮箱
